---
title: "KZ2018"
output: github_document
---

```{r, include=FALSE}
knitr::opts_chunk$set(warning = FALSE, message = FALSE)
```


# Celkové zadání

> Pro vybraný útvar povrchových vod (UPOV) modelujte hydrologickou bilanci pomocí charakteristik odtoku (m-denní vody), posuďte vliv užívání vod na jejich odhad a modelujte dopad klimatické změny na charakteristiky odtoku (m-denní vody a ukazatele sucha).


# Cvičení 1

**1)** nainstalujte balík `KZ2018` z https://github.com/hanel/KZ2018

```{r, eval=FALSE}
devtools::install_github("hanel/KZ2018")
```

(je potřeba mít nainstalovaný balík `devtools`)

**2)** stáhněte a nainstalujte model Bilan z https://github.com/hanel/KZ2018/tree/master/bilan
(pro windows je soubor s příponou zip)


### pozn. Práce s `data.table`

```{r}
require(KZ2018)
data(vstup)
```


*a)* Filtorvání
```{r, eval=FALSE}
vstup[UPOV_ID == 1]
```


*b)* volba sloupců
```{r, eval=FALSE}
vstup[, Q]
vstup[, Q*100]
```

*c)* Tvorba nových proměnných
```{r}
vstup[, R:=1000*(Q*60*60*24)/(A*1000000)]
```

*d)* skupinové charakteristiky
```{r, eval=FALSE}
vstup[, sum(R)]
vstup[, sum(R), by = .(UPOV_ID, year(DTM), month(DTM))]
```


### Práce s modelem Bilan


*3)* vytvořte nový model, nahrajte data, nakalibrujte, výsledky uložte 

```{r}
require(bilan)
b = bil.new(type = 'd')
bil.set.values(b, vstup[UPOV_ID == 1])
bil.pet(b)
res = bil.optimize(b)
```



# DO PROTOKOLU Z CV. 1

> Kalibrace modelu Bilan

> Graf srážek, graf teploty

> Graf pozorovaného a modelovaného odtoku

```{r, cache=TRUE, echo=FALSE}
res[, plot(DTM, RM, type = "l")]
res[, lines(DTM, R, col = "red")]

```


> Graf `ET` a `ETa`

> Graf `SS` a `SC`

> Graf `SW` a `AWV2`

```{r, cache = TRUE, echo =FALSE}
res[, plot(DTM, SW, type = "l")]
vstup[UPOV_ID==1, lines(DTM, AWV2, col = "red")]
```


-----


# Cvičení 2


1. Porovnejte pozorovaný a modelovaný odtok pomocí několika způsobů:

    a) graficky - graf distribučních funkcí/m-denních vod, korelační graf, QQ plot
    b) pomocí ukazatelů shody (RMSE, MSE, NSE, KGE, apod. - využijte balík `hydroGOF`)
    c) vyhodnoťe chybu (relativní/absolutní) v základních charakteristikých polohy, variability a m-denních vodách
    d) vytvořte funkci pro vyčíslení rozdílů mezi pozorovaným a modelovaným odtokem

2. Vytvořte funkci, která bude sumarizovat vybrané výše uvedené body pomocí vhodně navrženého layoutu


---

- nakalibrujeme Bilan standardním způsobem

```{r, warning=FALSE}
require(KZ2018)
data(vstup)
vstup[, R:=1000*(Q*60*60*24)/(A*1000000)]
require(bilan)
b = bil.new(type = 'd')
bil.set.values(b, vstup[UPOV_ID == 1])
bil.pet(b)
res = bil.optimize(b)
```

- grafické porovnání

- porovnání pomocí `hydroGOF`

```{r, message=FALSE, echo=c(1, 3), eval=-3}
require(hydroGOF)
knitr::kable(t(res[, gof(RM, R)]))
res[, gof(RM, R)]
```


# Cvičení 3

Nakalibrujte model Bilan pomocí charakteristik (modifikace `"critvars"`)

    a) experimentujte se zahrnutými mírami polohy, variability, m-denními vodami apod.
    b) porovnejte se standardní kalibrací
    c) pomocí jakých charakteristik lze nakalibrovat model Bilan co nejblíže pozorované/modelované řadě?

## Různá nastavení kalibrace

### Standardní kalibrace pomocí diferenciální evoluce

```{r, warning=FALSE, cache=TRUE}
library(KZ2018)
library(bilan)

data("vstup")

b = bil.new(type = 'd')  # vytvor novy model
bil.set.values(b, input_vars = vstup[UPOV_ID == 1 & year(DTM) %in% c(2005:2006)]) # vloz do modelu data
bil.pet(b) # spocti potencialni evapotranspiraci

bil.set.optim(b, method = 'DE', init_GS = 0.1) # nasta optimalizacni metodu na difirencialni evoluci (DE) a nastav pocatecni zasobu podzemni vody na 0 
res = bil.optimize(b) # optimalizuj

porovnej(res, plot = TRUE) # porovnej R a RM
```

### Kalibrace na průměr

```{r, cache=FALSE}
b1 = bil.new(type = 'd', modif = 'critvars')
bil.set.values(b1, input_vars = vstup[UPOV_ID == 1 & year(DTM) %in% c(2001:2002)])
bil.pet(b1)
bil.set.optim(b1, method = 'DE', init_GS = 0.1)

bil.set.critvars(b1, obs_vars = c('R'), mod_vars = c('RM'), crit = c("mean"), weights = c(1) ) # nastav kalibraci na kriteria 

res1 = bil.optimize(b1)
porovnej(res1)
```


`bil.set.critvars` nastavuje parametry optimalizace pomocí charakteristik průtoku

- `obs_vars` - název proměnné, která je pozorovaná - zpravidla pozorovaný odtok `R`
- `obs_vars` - název proměnné, která je simulovaná - zpravidla simulovaný odtok `RM`
- `crit` - pomocí jaké charakteristiky se kalibruje (možno `mean`, `sd`, `range` nebo `custom`)
- `weights`- v případě zadání více kritérií specifikuje váhy, které se mají kritériím přiřadit

### Kalibrace na průměr a směrodatnou odchylku

```{r, cache=FALSE}
b1 = bil.new(type = 'd', modif = 'critvars')
bil.set.values(b1, input_vars = vstup[UPOV_ID == 1 & year(DTM) %in% c(2001:2002)])
bil.pet(b1)

bil.set.optim(b1, method = "DE", init_GS = 0.1)
bil.set.critvars(b1, obs_vars = c('R', 'R'), mod_vars = c('RM', 'RM'), crit = c("mean", 'sd'), weights = c(1, 1) )

res1 = bil.optimize(b1)
porovnej(res1)
```

### Kalibrace na m-denní vody

```{r, cache=TRUE}
obs_mdr = mdr(res)$mR

err_mdr = function(x){
  m = c(30, 60, 90, 180, 270, 300, 330, 360, 365)
  pcp = m/365.25
  p = 1-pcp
  qx = quantile(x, p)  
  return(mean(abs(obs_mdr - qx)))
}

bil.set.optim(b1, method = "DE", init_GS = 0.1)
bil.set.critvars(b1, obs_vars = c('R'), mod_vars = c('RM'), crit = c('custom'), weights = c(1), funs = c(err_mdr), obs_values = 0)

res1 = bil.optimize(b1)
porovnej(res1)
```

nastavení `crit = "custom"` umožňuje specifikovat jakoukoliv funkci - zde funkci, která počítá průměr rozdílů mezi pozorovanými a simulovanými m-denními vodami. Parametr `obs_values` je zde nastaven na `0` - jelikož cílem optimalizace je, aby průměrný rozíl byl co nejblíže nule. Je evidentní, že je nezbytné přidat nějakou další charakteristiku odtoku.

### Kalibrace pomocí m-denních vod a dalších charakteristik

```{r, cache=TRUE}
err_mdr = function(x){
  m = c(30, 60, 90, 180, 270, 300, 330, 360, 365)
  pcp = m/365.25
  p = 1-pcp
  qx = quantile(x, p)  
  return(mean(abs(qx/obs_mdr-1)))
}

bil.set.critvars(b1, obs_vars = c('R', 'R', "R"), mod_vars = c('RM', 'RM', "RM"), crit = c('custom', 'custom', "range"), weights = c(5,1, 1), funs = c(err_mdr, IQR, NA), obs_values = c(0, IQR(res1$RM), NA) )

bil.set.optim(b1, method = 'DE', init_GS = 0.1)
res1 = bil.optimize(b1)
porovnej(res1)

err_mdr(res1$RM)
IQR(res1$R)
IQR(res1$RM)
```

## Parametrická nejistota

Při opakované kalibraci můžeme dospět k různým výsledkům. Abychom tuto skutečnost postihli, kalibrujeme víckrát.


### Pro standardní kalibraci

```{r, cache=TRUE}
.i = 10


b = bil.new(type = 'd')
bil.set.values(b, input_vars = vstup[UPOV_ID == 1 & year(DTM) %in% c(2001:2002)])
bil.pet(b)

bil.set.optim(b, method = 'DE', init_GS = 1)

C1 = list()
for (i in 1:.i){
  res = bil.optimize(b)
  C1[[length(C1) + 1]] = data.table(t(porovnej(res, plot = FALSE)  ))
}

C1 = rbindlist(C1)

```

### Pro kalibraci na průměr a směrodatnou odchylku

```{r, cache=TRUE}

b1 = bil.new(type = 'd', modif = 'critvars')
bil.set.values(b1, input_vars = vstup[UPOV_ID == 1 & year(DTM) %in% c(2001:2002)])
bil.pet(b1)
bil.set.optim(b1, method = 'DE')

bil.set.critvars(b1, obs_vars = c('R', 'R'), mod_vars = c('RM', 'RM'), crit = c("mean", 'sd'), weights = c(1, 1) )

C4 = list()
for (i in 1:.i){
  res1 = bil.optimize(b1)
  C4[[length(C4) + 1]] = data.table(t(porovnej(res1, plot = FALSE)  ))
}

C4 = rbindlist(C4)

```

### Vyhodnocení

Můžeme sledovat rozdělení různých ukazatelů chyb pro různá nastavení.

```{r, cache=TRUE}
C = rbind(
  data.table(ID = 'C1', C1),
  data.table(ID = 'C4', C4)
)

boxplot(ME ~ ID, data = C)
boxplot(RMSE ~ ID, data = C)

```

> Dodělat

Část "Parametrická nejistota" rozšiřte o kalibraci na 


- průměr
- sd
- m-denni vody
- vlastní "nejlepší" nastavení


# Cvičení 4

Vyhodnoťte různé kalibrace, dokumentujte pomocí R markdown. Výsledný html soubor nahrajte do odevzdávárny na moodle. Dokument bude obsahovat i stručné texty.


